【裁判字號】    92,再,63
【裁判日期】    920603
【裁判案由】    侵權行為損害賠償
【裁判全文】
臺灣高等法院民事裁定                                九十二年度再字第六三號
    聲  請  人  上嫻有限公司
    法定代理人  高慧敏
右聲請人因與孫幼花等二人間請求侵權行為損害賠償事件，對於中華民國九十二年三
月二十七日本院九十一年度抗字第五四四號裁定聲請再審，本院裁定如左：
      主    文
聲請駁回。
聲請費用由聲請人負擔。
      理    由
一、聲請意旨略以：「查原臺灣臺北地方法院八十八年度附民字第六五四號裁定日期
    為九十一年七月三十一日，送達抗告人日期為九十一年八月八日，日期均於抗告
    人九十一年七月三十日就原判決上訴之後，依據民事訴訟法第二百三十二條，鈞
    院就抗告人之抗告不應受理，僅能於判決書中載明駁回或廢棄之理由，鈞院原確
    定裁定於法未合，爰依民事訴訟法第四百九十六條第一項適用法規顯有錯誤聲請
    再審。」等語。
二、按對於確定之終局裁定，如有適用法規顯有錯誤情形，固得依民事訴訟法第五百
    零七條規定準用四百九十六第一款之規定聲請再審。惟民事訴訟法第四百九十六
    條第一項第一款所謂適用法規顯有錯誤，係指確定判決（裁定）就事實審法院所
    確定之事實而為法律上之判斷，有適用法規顯有錯誤之情形，亦即確定判決（裁
    定）違背法規或現存判例解釋者而言（最高法院七十一年度台再字第三○號、五
    十七年台上字第一○九一號判例參照）。次按對於裁定，得為抗告。但別有不許
    抗告之規定者，不在此限。又抗告，除別有規定外，由直接上級法院裁定，民事
    訴訟法第四百八十二條、第四百八十六條分別定有明文。再審聲請人主張「原裁
    定日期及送達抗告人日期均於抗告人就原判決上訴之後，本院就抗告人之抗告不
    應受理，僅能於上訴程序為審理。」等語。惟查原法院所為之更正裁定，既無別
    有不許抗告之規定，依據前開說明，聲請人之抗告，本院即應分案受理，抗告人
    主張本院不應受理，並無依據。且就更正裁定所提起之抗告，抗告法院係就原附
    帶民事案件之更正裁定為審酌，與上訴人有無對該案刑事判決上訴並無關聯。是
    本院原確定裁定因而駁回抗告人之抗告，經核並無任何適用法規顯有錯誤之情形
    。聲請人並未說明本院九十一年度抗字第五四四號裁定有何違背法規或現存判例
    解釋之情形，自與再審之要件不合。
三、綜上所述，原確定裁定並無再審聲請人主張之適用法規顯有錯誤之再審事由，再
    審聲請為無理由，應予駁回，爰裁定如主文。
中      華      民      國    九十二    年      六      月      三      日
                                民事第十庭
                                    審判長法  官  林  敬  修
                                          法  官  劉  勝  吉
                                          法  官  藍  文  祥
右正本係照原本作成。
不得抗告。
中      華      民      國    九十二    年      六      月      五      日
                                          書記官  顧  倪淑貞


司法院資訊處製作；財團法人民間司法改革基金會備份。
